【裁判字號】    97,裁,3759
【裁判日期】    970724
【裁判案由】    營業稅
【裁判全文】
最  高  行  政  法  院  裁  定
                                      97年度裁字第3759號
上  訴  人  玉山商業銀行股份有限公司
代  表  人  甲○○
訴訟代理人  袁金蘭  會計師
            林瑞彬  律師
被 上訴 人  財政部臺北市國稅局
代  表  人  凌忠嫄
上列當事人間因營業稅事件，上訴人對於中華民國97年4月9日臺
北高等行政法院96年度訴字第2713號判決，提起上訴，本院裁定
如下：
    主  文
上訴駁回。
上訴審訴訟費用由上訴人負擔。
    理  由
一、按對於高等行政法院判決之上訴，非以其違背法令為理由，
    不得為之，行政訴訟法第242條定有明文。依同法第243條第
    1項規定，判決不適用法規或適用不當者，為違背法令；而
    判決有同條第2項所列各款情形之一者，為當然違背法令。
    是當事人對於高等行政法院判決上訴，如依行政訴訟法第24
    3條第1項規定，以高等行政法院判決有不適用法規或適用不
    當為理由時，其上訴狀或理由書應有具體之指摘，並揭示該
    法規之條項或其內容；若係成文法以外之法則，應揭示該法
    則之旨趣；倘為司法院解釋或本院之判例，則應揭示該判解
    之字號或其內容。如以行政訴訟法第243條第2項所列各款情
    形為理由時，其上訴狀或理由書，應揭示合於該條項各款之
    事實。上訴狀或理由書如未依此項方法表明，或其所表明者
    與上開法條規定不合時，即難認為已對高等行政法院判決之
    違背法令有具體之指摘，其上訴自難認為合法。
二、本件上訴人對於高等行政法院判決上訴，主張：原判決以商
    業會計處理準則規定之「固定資產」解釋加值型及非加值型
    營業稅法（下稱營業稅法）第8條第1項第22款規定之「固定
    資產」，有適用法規不當之違法。次查原判決未採系爭擔保
    品出售所生營業稅案件應分別歸屬於上訴人各承辦之分公司
    ，實已未正確認識營業稅法總、分公司為不同營業人之建制
    原則，並對營業稅之納稅義務人歸屬未能正確適用法令，應
    有判決不適用營業稅法第2條第1款、第28條及第38條第1項
    之違法。又原判決認縱系爭擔保品為上訴人各分行實際所有
    及出售，亦應依營業稅法第10條、第24條及第35條之規定申
    報營業稅，顯有適用法規不當及判決理由矛盾之違法。再者
    ，原判決以上訴人本年度銷售系爭承受擔保品45件而認為有
    經常銷售之事實，實有判決不備理由之違法。末查，上訴人
    確實已加計營業稅款承受系爭擔保品，自有進項稅額，原判
    決不以法院強制執行金額分配表為進項憑證，有判決適用營
    業稅法第15條第1項、第33條及財政部民國85年10月30日臺
    財稅字第851921699號函釋不當之違法。另上訴人與被上訴
    人法律見解歧異而未就系爭不動產之出售繳納營業稅，縱認
    本件應就毛額繳納營業稅，亦應依違法性錯誤之法理就罰鍰
    予以減輕，以符比例原則，原判決未顧及此，當有適用行政
    程序法第7條及行政罰法第8條不當之違法云云。本院按原判
    決認上訴人承受系爭擔保品，係以出售為目的，並非供營業
    上之長期使用，且其承受系爭擔保品時，亦未將之列為總行
    或各分行營業使用之固定資產，則其出售之系爭承受擔保品
    即非屬營業稅法第8條第1項第22款規定之「固定資產」，自
    無該款免徵營業稅之適用。又上訴人為銀行業，原屬營業稅
    法第4章第2節規定計算營業稅額之營業人，自93年1月起將
    非屬本業之銷售額部分，申請改依營業稅法第4章第1節規定
    計算營業稅額，而核准成為兼營營業人。系爭擔保品45件均
    係以上訴人之名義承受及銷售，已屬經常賣出性質，且其買
    進（承受）時，亦非供上訴人總行或各分行營業上使用之固
    定資產，上訴人就其銷售系爭承受擔保品之非專屬本業之銷
    售額，自應依規定開立統一發票及報繳營業稅。再者，上訴
    人於本件違章查獲日94年7月15日前1年內曾先後被查獲銷售
    車輛短漏開統一發票並漏報銷售額違章事實，經裁處罰鍰確
    定在案。被上訴人審酌上訴人於本件裁罰處分前已補報補繳
    稅款及以書面承認違章等情事，按所漏營業稅額，處以2倍
    罰鍰，訴願決定予以維持，並無不合，業於判決理由中詳予
    論述。上訴意旨雖以該判決違背法令為由，惟核其上訴理由
    ，係就原審取捨證據、認定事實之職權行使，指摘其為不當
    ，並就原審已論斷者，泛言未論斷，或就原審所為論斷，泛
    言其論斷矛盾，而非具體表明合於不適用法規、適用法規不
    當、或行政訴訟法第243條第2項所列各款之情形，難認對該
    判決之如何違背法令已有具體之指摘。依首開規定及說明，
    應認其上訴為不合法。
三、據上論結，本件上訴為不合法。依行政訴訟法第249條第1項
    前段、第104條、民事訴訟法第95條、第78條，裁定如主文
    。
中    華    民    國    97    年    7     月    24    日
                    最高行政法院第五庭
                        審判長法官  劉  鑫  楨
                              法官  王  德  麟
                              法官  黃  淑  玲
                              法官  劉  介  中
                              法官  吳  慧  娟
以  上  正  本  證  明  與  原  本  無  異
中    華    民    國    97    年    7     月    24    日
                              書記官  王  史  民


司法院資訊處製作；財團法人民間司法改革基金會備份。
